

# CONRADO SAMPAIO

Desenvolvedor Full-Stack

## **PERFIL**

Após me encontrar insatisfeito com minha carreira, ingressei em um curso de Web Dev e me apaixonei. Nessa jornada, construí uma sólida fundação ferramentas de front e back-end, mas foi com o primeiro que me identifiquei mais. Com ênfase em design limpo e responsivo e experiências de usuário fluidas, estou construindo projetos full-stack lá em sampconrad.com e compartilhando meu código-fonte.

# **SKILLS**

- Js JavaScript
- 5 HTML
- **∃** CSS
- SASS
- **B** Bootstrap
- Tailwind
- Figma

- React
- 💪 Redux
- S Node.JS
- **EX** Express.JS
- MongoDB
- PostgreSQL
- 🚺 Git

- in linkedin.com/in/sampconrad
- github.com/sampconrad
- 🖊 sampconrad@gmail.com
- ( ) +55 86 981-736-610

# **EDUCAÇÃO**

Análise e Des. de Sistemas

Uninassau 2021 - 2022

Bacharelado em Direito

CEUT | Estácio 2011 - 2016

# **EXPERIÊNCIA**

Consultor de TI

Autônomo 2018 - 2022

Prestação de consultoria e suporte técnico remoto à clientes como 2Easy Travel.

Analista de TI

Gracom 2017 - 2017

Suporte técnico para uma escola de design gráfico certificada pela Adobe. Manutenção, instalação, e gerenciamento de equipamento, servidores e sistemas internos.

### Gostaria de ver mais?



Escaneie o QR Code e veja meu portfólio em: